# 捐赠业务的判断依据和会税咨询

提问人：lzm8206 时间：2021-10-11 11:01:12
请教陈版：现有以下相关业务： 1 、买A赠A业务？采购 10 套A产品，供应商报价单备注赠送 1 套。合同内无注明。发票开 10 套，最终到货10+1套。
2 、买A赠B业务?询价A产品 10 套+B产品 1 套，供应商报价显示B产品 1 套赠送。合同内注明B产品 1 套金额为 0 。发票A产品 10 套，最终到货A产品 10套+B产品 1 套。 3 、直接赠送业务？向供应商询价C产品 3 套，发函要求进行报价和签订合同，供应商回函表示予以赠送，最终到C产品 3 套。针对以上三个事例，请教：一、如何判定属于接收捐赠业务？对于捐赠企业应提供哪些依据？二、接收损赠的实物（如存货）在有发票和无发票时的入库价值如何确定？三、该业务在新会计准则下的会计分录如何编制？四、该业务在新会计准则下的涉及的税务处理？

回答人：chenyiwei
会计上认定“捐赠”必须是完全无条件的，且独立于其他交易。如果是依附于其他交易（如同类或其他商品的销售），则不能认定为捐赠，而是作为数量折扣处理。
1 、买A赠A：相当于以 10 套A产品的标价取得 11 套A产品，供应商授予数量折扣，相应调整单套产品的入账单位成本。
2 、买A赠B；同样属于数量折扣，根据所获得的 10 套A产品和 1 套B产品的公允价值相对比例对合同总价进行分摊。
3 、如果是完全无条件赠送，则要证明其合理性、是否完全不附条件，以及与其他交易之间是否完全独立。在该前提下，可按受赠商品的公允价值确认一项营业外收入。